臺灣高等法院高雄分院刑事裁定          100年度抗字第290號
抗  告  人
即  被  告  陳炳榮
義務辯護人  陳新三律師
上列抗告人因違反毒品危害防制條例延長羈押等案件，不服臺灣
高雄地方法院中華民國100 年11月22日裁定（100 年度訴字第10
10號），提起抗告，本院裁定如下：
    主  文
抗告駁回。
    理  由
一、本件抗告意旨略以：(一)、被告未曾犯罪，且生活單純，現任
    職於古今傳播股份有限公司，雖現涉犯毒品罪，惟被告有固
    定住所，並有固定職業，且本案證人皆已傳訊完畢，被告已
    無串證之可能，且無證據足證被告有逃亡之虞，本案自無再
    行羈押之必要。(二)、被告係單親家庭，自小與母親共同生活
    ，被告母親現年62歲，無固定工作，家庭經濟狀況不佳，被
    告之妹妹係輕度智障，家裡每月需繳納1 萬4 千元之房屋貸
    款，此重擔均落在被告身上，被告需工作賺錢以支付家庭開
    銷，被告交保後，定會隨傳隨到，無逃亡之可能，如遭判刑
    確定，亦可安排母親及妹妹之日常生活，為此提起本件抗告
    。
二、按被告經法官訊問後，認為犯罪嫌疑重大，有事實足認為有
    湮滅、偽造、變造證據或勾串共犯或證人之虞者，非予羈押
    ，顯難進行追訴、審判或執行者，得羈押之；刑事訴訟法第
    101 條第1 項第2 款定有明文。所謂犯罪嫌疑重大，係指就
    現有之證據，足認被告成立犯罪之可能性甚大而言，其與案
    情是否重大、罪名是否重大有異，更與被告是否構成犯罪無
    所關涉。再者，關於羈押與否之審查，其目的僅在判斷有無
    實施羈押強制處分之必要，並非認定被告有無犯罪之實體審
    判程序，故關於羈押之要件，無須經嚴格證明，以經釋明得
    以自由證明為已足；至於被告是否成立犯罪，乃本案實體上
    應予判斷之問題。有無羈押被告之必要，係屬為保全被告使
    訴訟程序得以順利進行，或為保全證據或為保全對被告刑罰
    之執行目的，而對被告實施人身強制處分權，故審酌被告有
    無羈押必要，除被告犯罪嫌疑已屬重大外，自當基於訴訟進
    行程度、犯罪性質、犯罪實際情狀及其他一切情事，審慎斟
    酌有無上開保全或預防目的，依職權妥適裁量，俾能兼顧國
    家刑事追訴、刑罰權之順暢執行及人權保障。
三、本件抗告人即被告陳炳榮因涉嫌犯販賣第二級毒品共8 罪，
    經原審法院訊問被告後，認被告所犯販賣第二級毒品等罪嫌
    疑重大，有事實足認有逃亡之虞，認有羈押之必要，依刑事
    訴訟法第101 條第1 項第1 、3 款之規定，於民國100 年9
    月2 日執行羈押，嗣以羈押3 月期間即將屆滿，羈押原因仍
    然存在，認有繼續羈押之必要，經原審法院訊問被告後，再
    自100 年12月2 日起延長羈押2 月。
四、查：抗告人即被告陳炳榮涉犯毒品危害防制條例第4 條第2
    項販賣第二級毒品罪，為最輕本刑5 年以上有期徒刑之罪。
    又衡以重罪常伴有逃亡之高度可能性，依一般社會通念，堪
    認其有逃避後續法院審判及執行之可能性，而符合司法院釋
    字第665 號關於刑事訴訟法第101 條第1 項第3 款羈押要件
    之闡釋。原審法院於訊問抗告人後，審酌各該情狀，依上揭
    規定駁回抗告人具保之聲請，經核並無不合。抗告人執上揭
    抗告意旨指摘原裁定不當，為無理由，應予駁回。
五、據上論結，應依刑事訴訟法第412 條，裁定如主文。
中    華    民    國  100     年    12    月    7     日
                  刑事第四庭    審判長法  官  蕭權閔
                                      法  官  吳進寶
                                      法  官  王憲義
以上正本證明與原本無異。
不得再抗告。
中    華    民    國  100     年    12    月    7     日
                                      書記官  黃富美